【裁判字號】    95,訴,387
【裁判日期】    950404
【裁判案由】    違反槍砲彈藥刀械管制條例
【裁判全文】
臺灣桃園地方法院刑事判決               95年度訴字第387號
公  訴  人  臺灣桃園地方法院檢察署檢察官
被      告  甲○○
            乙○○
上列被告因違反槍砲彈藥刀械管制條例案件，經檢察官提起公訴
（九十五年度偵字第一三六二號），被告於本院準備程序時，就
被訴事實為有罪之陳述，經告知簡式審判程序之旨，並聽取當事
人之意見後，本院合議庭裁定由受命法官獨任進行簡式審判程序
，判決如下：
    主  文
甲○○幫助未經許可，寄藏可發射子彈具有殺傷力之槍枝，處有
期徒刑陸月，併科罰金新臺幣參萬元，罰金如易服勞役，以新臺
幣玖佰元即銀元參佰元折算壹日。緩刑參年。扣案具有殺傷力之
仿ＢＥＲＥＴＴＡ廠捌肆型半自動手槍製造之改造玩具手槍壹支
（含彈匣壹個，槍枝管制編號0000000000）及子彈伍
顆均沒收。
乙○○幫助未經許可，寄藏可發射子彈具有殺傷力之槍枝，處有
期徒刑捌月，併科罰金新臺幣參萬元，罰金如易服勞役，以新臺
幣玖佰元即銀元參佰元折算壹日。扣案具有殺傷力之仿ＢＥＲＥ
ＴＴＡ廠捌肆型半自動手槍製造之改造玩具手槍壹支（含彈匣壹
個，槍枝管制編號0000000000）及子彈伍顆均沒收。
    事  實
一、緣羅勝文於民國九十一年間，因修繕管線之故，無意間在其
    位於桃園縣龍潭鄉○○街一八九巷二弄十五號住處天花板間
    ，發現有不詳姓名之人在不詳時間棄置於該處之具有殺傷力
    之仿ＢＥＲＥＴＴＡ廠八四型半自動手槍製造之改造玩具手
    槍一支（含彈匣一個，槍枝管制編號0000000000
    號）及子彈七顆，羅勝文明知未經許可不得持有改造槍械及
    子彈，竟仍將該具殺傷力之槍枝、子彈等物據為已有，並將
    之置放在原處，而無故持有之（所犯未經許可，持有可發射
    子彈具有殺傷力之槍枝及持有子彈罪部分，業經本院以九十
    四年度訴字第一七四二號，判處有期徒刑一年二月確定）。
    嗣於九十三年七月間某日，羅勝文因缺錢花用，欲出售前揭
    槍、彈以換取現金，乃詢問乙○○知否變賣槍、彈管道，而
    乙○○與王正忠係舊識，知悉王正忠可代為尋找購買槍枝之
    管道，竟基於幫助寄藏槍、彈之犯意，約同王正忠及羅勝文
    ，至其位於桃園縣龍潭鄉○○街一六九巷十一弄六五號住處
    洽談，席間羅勝文即委請王正忠代其尋找買主，並將前揭槍
    、彈委託王正忠代為保管，王正忠應允之，並自斯時起無故
    寄藏前揭槍、彈（王正忠所犯未經許可，寄藏可發射子彈具
    有殺傷力之槍枝及寄藏子彈罪部分，業經本院以九十四年度
    訴字第一七四二號，判處有期徒刑一年六月確定）。嗣於九
    十三年七月十日下午，王正忠攜前揭槍、彈與乙○○同往桃
    園縣平鎮市○○路尋訪友人甲○○，並共乘甲○○駕駛車牌
    號碼為ＢＹ－四○六三號自用小客車，前往桃園縣八德市○
    ○路○段五四○號址之卡拉ＯＫ店內消費，下車時，甲○○
    明知王正忠未經許可，無故寄藏前揭槍、彈，竟仍基於幫助
    寄藏槍、彈之意，提供該車之中央手扶置物箱與王正忠藏放
    上開槍、彈。嗣於九十三年七月十日晚上七時二十分許，其
    三人步出上開卡拉ＯＫ店時，當場為警查獲，並扣得前揭槍
    、彈，因而查獲上情。
二、案經臺灣桃園地方法院檢察署檢察官自動簽分偵查起訴。
    理由
一、訊之被告乙○○、甲○○對於上揭犯罪事實，於本院審理時
    均坦承不諱，核與證人羅勝文、王正忠於警詢、檢察官偵訊
    時所述相符，另扣案自被告甲○○所有車牌號碼為ＢＹ－四
    ○六三號自用小客車內中央手扶置物箱內起出之槍、彈，經
    送鑑結果，認送鑑改造玩具手槍一支，係由仿ＢＥＲＥＴＴ
    Ａ廠八四型半自動手槍製造之玩具手槍換裝土造金屬槍機、
    槍管而成之改造手槍，機械性能良好，可擊發可適用之子彈
    ，認具殺傷力，至送鑑子彈，認均係由土造金屬彈均加裝直
    徑約八點八ＭＭ金屬彈頭而成之土造子彈，經取樣二顆試射
    結果，均可擊發，認均具殺傷力等情，亦有內政部警政署刑
    事警察局九十三年八月二日刑鑑字第○九三○一四五三一○
    號之槍彈鑑定書一紙在卷足憑，是堪認被告二人之自白與事
    實相符，應值採信。綜上，本件事證明確，被告等之犯行洵
    勘認定。
二、按槍砲彈藥刀械管制條例業經總統於九十四年一月二十六日
    以華總一義字第○九四○○○一○一○一號令修正公布，並
    自九十四年一月二十八日生效施行，原條例第八條與第十條
    、第十一條合併修正移列為修正條文第八條，原條例第十、
    十一條刪除；修正前槍砲彈藥刀械管制條例第十一條第四項
    之未經許可持有可發射子彈具有殺傷力之各式槍砲罪，移至
    新法第八條第四項，除將舊法規定之「槍砲」修正為「槍枝
    」外，修正前之法定刑為一年以上七年以下有期徒刑，併科
    新臺幣七百萬元以下罰金，修正後槍砲彈藥刀械管制條例第
    八條第四項係規定：「未經許可寄藏第四條第一項第一款所
    定其他可發射金屬或子彈具有殺傷力之各式槍枝者，處三年
    以上十年以下有期徒刑，併科新臺幣七百萬元以下罰金」，
    比較新舊法結果，以修正前之舊法對於被告等較為有利，依
    刑法第二條第一項但書之規定，應適用修正前之槍砲彈藥刀
    械管制條例第十一條第四項之規定處斷。至未經許可，寄藏
    子彈部分，新法並未修正，尚不生新、舊法比較之問題。是
    核被告乙○○、甲○○所為，均係犯修正前該條例第十一條
    第四項之幫助未經許可寄藏其他可發射子彈具有殺傷力之改
    造手槍及第十二條第四項之幫助未經許可寄藏子彈罪。而被
    告乙○○、甲○○以一幫助寄藏之行為觸犯前開二罪名，為
    想像競合犯，依刑法第五十五條之規定，均應從一重之幫助
    未經許可寄藏其他可發射子彈具有殺傷力之改造手槍罪論處
    。被告乙○○、甲○○分別以幫助王正忠之意思為前開犯罪
    行為，係屬幫助犯，依刑法第三十條第二項之規定減輕其刑
    。爰審酌被告二人犯罪、動機目的及所為對社會治安潛藏高
    度危險，惡性非輕，惟尚未有其他實害行為之犯罪動機、目
    的及手段，以及犯後坦承犯行不諱等一切情狀，分別量處如
    主文所示之刑，並就罰金部分均諭知易服勞役之折算標準，
    以示懲戒。末查，被告甲○○前未曾受有期徒刑以上刑之宣
    告，有臺灣高等法院被告前案紀錄表一紙在卷足憑，經此次
    起訴審判後，當能知所警惕，信無再犯之虞，本院認為前開
    對其宣告之刑，以暫不執行為適當，爰宣告緩刑參年，以啟
    自新。
三、至扣案之改造玩具手槍一支（含彈匣一個），為違禁物，應
    依刑法第三十八條第一項第一款宣告沒收；另扣案子彈七顆
    ，其中二顆於鑑定時試射，所餘具殺傷力之子彈五顆，亦應
    依刑法第三十八條第一項第一款宣告沒收。
據上論斷，應依刑事訴訟法第二百七十三條之一第一項、第二百
九十九條第一項前段、修正前槍砲彈藥刀械管制條例第十一條第
四項、第十二條第四項，刑法第二條第一項但書、第十一條前段
、第三十條第一項前段、第二項、第四十二條第二項、第七十四
條第一款、第三十八條第一項第一款，罰金罰鍰提高標準條例第
二條，現行法規所定貨幣單位折算新臺幣條例第二條，判決如主
文。
本案經檢察官廖先志到庭執行職務。
中    華   民    國    九十五    年    四   月   四   日
                       臺灣桃園地方法院刑事第十庭
                               法  官  柯姿佐
上正本證明與原本無異。如不服本判決，應於判決送達後10日內
向本院提出上訴狀（應附繕本），上訴於臺灣高等法院。
                               書記官  蔡紫凌
中    華   民    國    九十五    年    四   月   十二 日
槍砲彈藥刀械管制條例第11條第4 項（修正前）
未經許可，持有、寄藏或意圖販賣而陳列第一項所列槍砲者，處
一年以上七年以下有期徒刑，併科新臺幣七百萬元以下罰金。
槍砲彈藥刀械管制條例第12條第4項
未經許可，持有、寄藏或意圖販賣而陳列子彈者，處 5 年以下有
期徒刑，併科新台幣 300 萬元以下罰金。


司法院資訊處製作；財團法人民間司法改革基金會備份。
